【裁判字號】    89,易,1836
【裁判日期】    900131
【裁判案由】    妨害自由
【裁判全文】
臺灣彰化地方法院刑事判決                        八十九年度易字第一八三六號
    公  訴  人  臺灣彰化地方法院檢察署檢察官
    被      告  甲○○
右列被告因妨害自由案件，經檢察官聲請簡易判決處刑 (八十九年度偵字第五八五三
號)，本院適用通常程序審理判決如左：
    主  文
甲○○無罪。
    理  由
一、查檢察官聲請以簡易判決處刑之案件，經法院認為有刑事訴訟法第四百五十一條
    之一第四項但書之情形者，應適用通常程序審判之，同法第四百五十二條定有明
    文。本院認本件不得以簡易判決處刑，應適用通常程序審理之，合先敘明。
二、公訴意旨略以：被告甲○○因與乙○○之女游于萱交往中，為乙○○知悉後甚為
    反對，惟念及女兒，遂於民國八十九年六月二十四日下午二時五十分許，夥同丙○○前往彰化縣員林鎮○○里○○路○段二巷四十弄三十二號甲○○之住處，欲
    商談被告甲○○及游于萱二人之婚事時，被告甲○○竟基於恐嚇之犯意，向乙○○恐稱：要拿二支手槍將你打死等語，致乙○○心生畏懼，隨即離去後即訴由彰
    化縣警察局員林分局偵辦，因認被告甲○○涉有刑法第三百零五條之恐嚇危害安
    全罪嫌。
三、公訴人認被告涉有上開犯嫌，係以右開犯罪事實業據告訴人乙○○指訴明確，核
    與證人丙○○於偵查中證述之情節相符，且被告前確因持有二把手槍經警查獲其
    違反槍砲彈藥刀械管制條例一案，亦有該起訴書及判決書各一份附卷可佐，為其
    主要論據；訊據被告甲○○堅詞否認涉有何右揭恐嚇之犯行，辯稱：雙方僅發生
    爭吵，其並未恐嚇告訴人等語。
四、按犯罪事實應依證據認定之，無證據不得推定其犯罪事實，又不能證明被告犯罪
    者，應諭知無罪之判決，刑事訴訟法第一百五十四條、第三百零一條第一項分別
    定有明文。次按事實之認定，應憑證據，如未能發現相當證據，或證據不足以證
    明，自不能以推測或擬制之方法，為裁判基礎（最高法院四十年台上字第八十六
    號判例參照）。又認定犯罪事實，所憑之證據，雖不以直接證據為限，間接證據
    亦包括在內，然無論直接或間接證據，其為訴訟上之證明，須於通常一般之人均
    不致於有所懷疑，而得確信其為真實之程度者，始得據為有罪之認定，倘其證明
    尚未達到此一程度，而有合理之懷疑存在時，即無從為有罪之認定（最高法院七
    十六年台上字第四九八六號判例參照）。
五、經查，本院隔離訊問告訴人及證人丙○○，證人丙○○證陳: 「被告從樓上下來
    ，被告在樓梯下來客廳跟樓梯口那邊，被告站著說：我之前就被你（指乙○○）
    罵過，我很生氣，我有準備二支槍準備打你（指乙○○），我們進去沒多久被告
    從樓梯下來之後過了一陣子才恐嚇的，他不是一下樓就恐嚇，他在恐嚇當時，我
    們二人坐在客廳的椅子上，他恐嚇完，乙○○說：好，那就不要講，我們就轉頭
    離開，就去報案。」等語；告訴人則證稱：「被告一從樓梯下來，站在樓梯下來
    客廳的地方，就只說：我準備二支槍要賞你，被告說這話時，我和丙○○坐在客
    廳的椅子上，我都沒說半句話就與丙○○走了。」等語，則告訴人之指述與證人
    丙○○之證述間，就被告是否一下樓梯即行恐嚇、恐嚇言語之說詞內容、被告恐
    嚇完畢告訴人及證人丙○○離去前之情形等互核未符，或此不符係因事隔已久、
    記憶模糊所致，惟依上揭判例所示，既告訴人之指述與證人之證詞有諸多不同，
    此證據即難達於不致於有所懷疑，而得確信其為真實之程度；況被告前雖因持有
    二把手槍致違反槍砲彈藥刀械管制條例之案件，惟亦無法據以論斷被告確有為上
    開恐嚇言詞；此外本院復查無被告有恐嚇之積極證據，其犯罪即屬不能證明，無
    從判命被告負該罪之刑責，自應諭知被告無罪之判決。
據上論斷，應依刑事訴訟法第四百五十二條、第三百零一條第一項，判決如主文。
中    華    民    國      九十      年      一      月      三十一      日
                                臺灣彰化地方法院刑事第一庭
                                    法      官  吳俊螢
右正本證明與原本無異。
如不服本判決，應於送達後十日內向本院提出上訴狀(須附繕本)。
告訴人或被害人對於判決如有不服具備理由請求檢察官上訴者，其上訴期間之計算係
以檢察官收受判決正本之日期為準。
                                    法院書記官  莊素美
中    華    民    國      九十      年      二      月        二        日


司法院資訊處製作；財團法人民間司法改革基金會備份。
